# 求助新三板定增验资报告事项说明问题。

提问人：zxrh 时间：2019-03-31 10:49:40
某一三板公司原注册资本 5000 万元， 2017 年定向增发 500 万股并经会计师验资出具了验资报告， 2018 年公司派发股利 10 股转 5 股，但未经会计师出验资报告， 2019 年定向增发 1000 万股。请问在验资报告事项中需要单独说明 10 转 5 的事项吗？还是只是在验资事项说明中说一下 10转 8 ，报告正文不体现呢？

回答人：chenyiwei
报告正文中只需说明截至本次变更前的注册资本和股本情况即可，如最近一次变动未经过验资的，如实说明即可。验资事项说明中需说明该次转赠情况，以及依据法律规定该次转增无需验资。